# 求助陈版，高速公路服务区（含加油站）承包经营，承包方的账务处理

提问人：768895149 时间：2017-12-26 10:05:56
背景，某公司（承包方）与高速公里经营服务区公司签订服务区投资经营承包合同，合同约定 17 年经营期限，但相应的土地使用权证办理至承包人名下，合同也约定相关地面上不动产权属归承包人所有，由承包人对服务区及加油站进行规划建设开发。问： 1 ）合同约定总承包费用，后续由于国有土地使用权需行招拍挂程序，合同方约定相关土地款项从承包费中抵减，当做履行支付义务。此部分由承包方确认无形资产-土地使用权，并按照相关使用年限进行摊销。 2 ）由于加油站需要承包人自行设计建设，相关成本计入在建工程，后续转为固定资产核算。 3 ）剩余的（承包费-土地款）是计入无形资产核算还是计入长期待摊费用核算较为合适？ 请教陈版，该类性质是否属于特许经营权计入无形资产核算？以上做法是否正确？在版内和网上未查到类似资料，其他伙伴也请发表下见解。

回答人：chenyiwei
这类服务区虽然是附属于高速公路的，但其经营自主权较大，除了一般的政府定价和政府指导价项目以外，一般不会对其服务价格进行过多的管制，因此不同于BOT项目，建议正常将土地使用权确认为无形资产，房屋建筑物等设施确认为固定资产。 承包费扣减土地款后的剩余部分可以确认为一项无形资产——承包经营权，在合同约定的承包经营年限内摊销。

提问人：768895149 时间：2017-12-26 23:21:04
感谢陈版，还想请教。
实务中，如出现 1 ）部分购买商品或者劳务甚至工程，企业支付部分预付款，对方直接开具了合同全款发票（不考虑第三方在审结最终金额的情况）。 企业获得增值税专用发票，不得不进项认证。即增值税申报进项并抵扣，但实际商品/劳务/工程未到货、未提供、未有实际进展，即不能确定相应的成本费用，这种情况下可以确认 以下分录 借：应交税费 进项 贷：应付账款 报表列报应付账款跟对应预付抵消列示，这样做法是否合理。
2 ）如已预付，但实际商品已到/服务已提供/工程已有进度，但发票未到，我们暂估相关资产或者费用，依照不含税金额进行暂估，那对应的是否可以和预付抵消列示，及暂估应付大于预付则列示预付，暂估应付小于预付则列示预付。这样的做法是否合理。
另咨询，工程监理费按照相关建设合同完工进度分次评估并触及多次支付义务时点，监理费用虽然金额不大，但这部分费用的资本化时间怎么把握，是按照支付时确认进在建工程，还是等工程整体验收后一并从预付至在建工程，还是说与发票进行挂钩，现在涉及已支付多笔费用，但合同约定全款发票和最后一笔款支付前提供。 个人理解，监理费在项目有实际进度情况下就可以按不含税金额确认为在建工程（如涉及多个项目，进工程待摊），并在预估结转时考虑未支付尾款的影响。
有点多，不知是否有描述清楚。感谢陈版，欢迎其他伙伴给给与经验，感谢。

回答人：chenyiwei
1 、可以，但要注意虚开发票的税务风险。 2 、可以。 3 、你的意见基本合理。